臺灣桃園地方法院民事裁定　　　　　　 93年度簡上字第132號
上　訴　人　余氏電子工業股份有限公司
法定代理人　乙○○
上　訴　人　全欣電子工業股份有限公司
法定代理人　乙○○
共　　　同
訴訟代理人　簡長順律師
被上訴人　　甲○○
　　　　　　丁○○
　　　　　　　　　　　　號4 樓
　　　　　　丙○○
上列當事人間請求返還租賃物等事件，上訴人對於民國94年6 月
2 日本院93年度簡上字第132 號第2 審民事判決提起上訴，本院
裁定如下：
    主  文
上訴駁回。
上訴費用由上訴人負擔。
    理  由
一、上訴意旨略以：(一)本件上訴人之上訴利益逾新台幣（下同）
    1,500,000 元，依法應得上訴最高法院。(二)民法第334 條第
    1 項前段規定：「2 人互負債務，而其給付種類相同，並均
    屆清償期者，各得以其債務，與他方之債務，互為抵銷」，
    是以應以已屆清償期之債權，始得主張抵銷。查原審判決認
    定被上訴人對上訴人有押租金債權，而得以此債權與上訴人
    之租金債權互相抵銷一節，然於判決書內並未敘明該債權是
    否於民國91年3 月12日以前已屆清償期，即遽認：上訴人於
    91年3 月12日以被上訴人積欠租金達2 期以上而終止租約之
    行為，不生合法終止租約之效力一節，不僅為判決不備理由
    ，亦有適用法規顯然錯誤之情形。(三)民法固未明文規定意思
    表示之要件，然實務及學說上均以法效意思等解析意思表示
    之內涵，而原審判決以：被上訴人嗣後自行遷出系爭租賃物
    時，可視為兩造已默示合意終止系爭租約，自斯時起始生租
    約終止效力等語，除違法未記載得心證之理由外，且以被上
    訴人片面遷出即視為雙方有終止租約之合意，亦有違意思表
    示解釋之法律見解，是以原審判決顯屬不備理由及違背法令
    。(四)另系爭租約第6 條關於違約金之約定，並無「須可歸責
    於被上訴人之事由而終止」之約定，原審卻逕為上開解釋，
    該判決顯有重大瑕疵。(五)原審判決之上開違法之處，所涉及
    之法律上見解均具有原則上之重要性，為此，請求准予向最
    高法院提起上訴，聲明求為將原判決廢棄，發回台灣桃園地
    方法院更為審理，訴訟費用由被上訴人負擔等語。
二、按「對於簡易訴訟程序之第2 審裁判，其上訴利益逾第466
    條所定之額數者，當事人僅得以其適用法規顯有錯誤為理由
    ，逕向最高法院提起上訴或抗告。前項上訴及抗告，除別有
    規定外，仍適用第3 編第2 章第3 審程序、第4 編抗告程序
    之規定」。又「對於財產權訴訟之第2 審判決，如因上訴所
    得受之利益，不逾1,000,000 元者，不得上訴」，「前2 項
    所定數額，司法院得因情勢需要，以命令減至500,000 元，
    或增至1,500,000 元」。另「對於簡易訴訟程序之第2 審裁
    判，提起第3 審上訴或抗告，須經原裁判法院之許可。前項
    許可，以訴訟事件所涉及之法律見解具有原則上之重要性者
    為限。第1 項之上訴或抗告，為裁判之原法院認為應行許可
    者，應添具意見書，敘明合於前項規定之理由，逕將卷宗送
    最高法院；認為不應許可者，應以裁定駁回其上訴或抗告。
    前項裁定得逕向最高法院抗告」，分別為民事訴訟法第436
    條之2 第1 項、第2 項、第466 條第1 項、第3 項及第436
    條之3 所明定。再者，上訴第3 審利益之額數，業經司法院
    於民國91年1 月29日以（91）院台廳民1 字第03075 號令提
    高為1,500,000 元，該命令並自同年2 月8 日起實施，合先
    敘明。
三、經查，上訴人於本院桃園簡易庭起訴主張：被上訴人甲○○
    以丙○○為連帶保證人，另被上訴人丁○○亦以甲○○為連
    帶保證人，分別向上訴人承租房屋，然被上訴人均自90年10
    月1 日起拒繳租金，屢經催討未果，上訴人遂依民法第440
    條第2 項規定，以被上訴人連續兩期租金未付且經催告仍未
    清償為由，並以起訴狀之送達終止系爭租約（於91年3 月12
    日終止），是被上訴人即承租人與連帶保證人均負連帶返還
    租賃物之義務，並應依租約第6 條及損壞租賃物之損害賠償
    相關規定，連帶給付上訴人每月租金5 倍即600,000 元之違
    約金。另被上訴人自90年10月1 日起至租約終止日即91年3
    月12日止（共5.5 個月）均未付租金，爰一併請求被上訴人
    分別連帶給付660,000 元之積欠租金等語，經本院桃園簡易
    庭於93年6 月14日以91年度桃簡字第167 號判決駁回上訴人
    之訴，上訴人遂提起上訴，經本院再於94年6 月2 日以93年
    度簡上字第132 號判決駁回其上訴。經核，本件上訴人之上
    訴利益價額（詳參本院卷第14頁之計算式），固已逾1,500,
    000 元之上訴利益限制，惟查，本件上訴意旨所指判決有違
    背法令之情事各節，無非係指摘法院取捨證據、認定事實之
    職權行使為不當，難謂其上訴理由有何涉及法律見解具有原
    則上之重要性。綜上所述，本件上訴並不符民事訴訟法第43
    6 條之2 、第436 條之3 規定之要件，自不應准許，爰予裁
    定駁回。
四、據上論結，本件上訴不應准許，依民事訴訟法第436 條之3
    第3 項、第95條、第78條，裁定如主文。
中　　華　　民　　國　　94　　年　　7 　　月　　4 　　日
                  民事第三庭  審判長法　官　潘進柳
                                    法　官　張益銘
                                    法　官　周玉
以上正本係照原本作成
本裁定得逕向最高法院抗告，並須繳納抗告費新台幣1,000元。
中　　華　　民　　國　　94　　年　　7 　　月　　4 　　日
                                    書記官　劉致芬
